# 请教芯片设计企业（Fabless）的US GAAP和国内准则差异

提问人：johnlock 时间：2015-12-3 09:35:37
如题，目前正在做一个美国上市芯片设计企业的回归项目，请问各位大牛这种企业美国准则和国内准则的主要差异有哪些？

回答人：chenyiwei
找到一个EY的 2013 年 11 月版本的IFRS和US GAAP差异的一般性介绍，供参考。
ifrsbasics_bb2648_6november2013.pdf
(644.68 KB, 下载次数: 35)
2015-12-3 19:22 上传